【裁判字號】    97,交聲,1352
【裁判日期】    970916
【裁判案由】    違反道路交通管理處罰條例聲明異議
【裁判全文】
臺灣桃園地方法院交通事件裁定        97年度交聲字第1352號
原處分機關  交通部公路總局新竹區監理所中壢監理站
異  議  人
即受處分人  乙○○
上列受處分人因違反道路交通管理處罰條例案件，不服原處分機
關交通部公路總局新竹區監理所中壢監理站民國97年7 月18日壢
監裁字第裁53-DB0000000號處分（原舉發單號：DB0000000 號）
，向本院聲明異議，本院裁定如下：
    主  文
原處分撤銷。
乙○○汽車駕駛人，行經有燈光號誌管制之交岔路口闖紅燈，處
罰鍰新臺幣伍仟肆佰元，並記違規點數參點。
    理  由
一、原舉發及處分意旨略以：異議人即受處分人乙○○於民國九
    十六年十一月二十三日凌晨零時五十五分許，駕駛九Ｐ—六
    一００號自用小客車，沿桃園縣大溪鎮一一二甲線，行經該
    道路與台六十六線之交叉路口處時，未遵守該處燈光號誌管
    制，闖紅燈後逕行左轉，因依道路交通管理處罰條例第五十
    三條第一項規定，裁處異議人罰鍰新臺幣（下同）五千四百
    元。
二、異議意旨略以：異議人並未闖紅燈，當日舉發警員所在，距
    離上開交叉路口有一百五十餘公尺之遠，根本不可能看清異
    議人的行車動向，且警員填製的「舉發違反道路交通管理事
    件通知單」（下簡稱舉發通知單）有多處謬誤，不僅將舉發
    日期錯載為九十六年十一月二十二日，違規時間亦誤記成九
    十一年十一月二十三日，現場值勤的兩名員警亦僅有一人簽
    章，為此聲明異議云云。
三、經查，證人即舉發員警甲○○到庭證稱：「我當天和同事趙
    來成一起服巡邏勤務，值勤的地點在台六十六線要上高架橋
    的起點，距離該交叉路口約有一至二百公尺左右，就看到異
    議人的車子從一一二甲線下來左轉」，「我站在台六十六線
    ，我可以同時看到台六十六線是綠燈，一一二甲線是紅燈，
    而且台六十六線是綠燈時，一一二甲線全線都是紅燈」等語
    ，並提出其事後在相同位置、視野所拍攝之現場照片一張（
    標為照片編號一）、手繪簡圖一份為證，而甲○○既係在該
    處取締交通違規，自有特別注意違規車輛之理由，非倉促間
    可能誤認可比，參酌甲○○與異議人素不相識，係單純因服
    勤公務而舉發異議人違規，應無誣攀異議人之虞，應足認甲
    ○○前揭指述屬實，可以採信，是故，異議人之違規行為，
    已堪認定。
四、異議人雖以前詞置辯，惟查，甲○○已到庭證述本案違規經
    過，其詞並無不可採信之理，已見前述，而甲○○當日取締
    異議人所在，距離本案之違規地點雖有一百餘公尺，惟觀諸
    甲○○提出之前開採證照片可知，由該處觀察本案交叉路口
    之燈光號誌，甚為清晰，並無困難，且依現場簡圖所示，異
    議人係由一一二甲線左轉台六十六線，正朝甲○○取締位置
    迎面而來，參以車輛之車頭燈在夜間甚易辨認，則甲○○更
    無錯認異議人行車動線之可能，是故，異議人所辯：當日甲
    ○○取締位置過遠，不可能看清其行車動線及燈號云云，應
    係卸責之詞，並無可採。再者，甲○○先以書狀陳稱略以：
    本件違規時間係九十六年，因書寫過快，以致舉發通知單上
    「違規時間」欄處填載之阿拉伯數字「96」形似「91」，而
    舉發通知單係個人執法之公文書，其上僅有舉發警員之職名
    章與派出所所長之職名章，是故，當日連伊雖有二名員警值
    勤，亦不會同時有兩名值勤員警之職名章等語，嗣並到庭補
    稱：「本案的違規時間是九十六年十一月二十三日，因為取
    締當時是凌晨剛過十二點，所以製單日期寫九十六年十一月
    二十二日是筆誤」等語，衡諸本案異議人之違規時間係九十
    六年十一月二十三日凌晨零時五十五分，與甲○○所述大致
    相符，而本件舉發通知單縱因甲○○書寫潦草，致有前開瑕
    疵，然綜合違規駕駛之人別資料、違規小客車之車號、違規
    地點等其他記載，仍足以特定異議人該次之違規行為，據以
    裁罰，則上開瑕疵充其量僅屬更正舉發內容之問題，仍不足
    執為有利於異議人之認定。綜上，異議人上揭所辯，均不足
    採。
五、按交通法庭認為聲明異議雖無理由，而原處分不當或違法者
    ，應以裁定將原處分經聲明異議之部分撤銷，並自為裁定，
    道路交通案件處理辦法第二十條前段定有明文。次按，「汽
    車駕駛人，行經有燈光號誌管制之交岔路口闖紅燈者，處新
    臺幣一千八百元以上五千四百元以下罰鍰」，道路交通管理
    處罰條例第五十三條第一項定有明文，而違反上揭規定者，
    依道路交通管理處罰條例第六十三條第一項第三款規定，並
    應記違規點數三點。經查，異議人確有在闖紅燈後左轉之違
    規行為，已見前述，原處分機關因依上引處罰條例第五十三
    條第一項規定，且因異議人在舉發當日收受違規通知單後，
    遲未繳納罰鍰結案，亦未到案接受裁決，迄九十七年七月十
    八日裁決時已逾六十日之情，按「違反道路交通管理事件統
    一裁罰基準表」裁處異議人罰鍰五千四百元，雖非無見，惟
    漏未依上開處罰條例第六十三條第一項第三款規定記點，則
    有違誤。異議人以其並未闖紅燈為由，向本院聲明異議，雖
    無理由，然原裁決既有前開違誤，即屬無可維持，仍應由本
    院予以撤銷改判。爰審酌異議人違規之情節，本案違規之法
    定罰鍰額度為一千八百元以上五千四百元以下，並參酌「違
    反道路交通管理事件統一裁罰基準表」表列事項等一切情狀
    ，裁定如主文第二項所示。
據上論斷，應依道路交通案件處理辦法第二十條前段，道路交通
管理處罰條例第五十三條第一項、第六十三條第一項第三款，裁
定如主文。
中    華    民    國    97    年    9     月    16    日
                      交通法庭  法  官  陳彥宏
以上正本証明與原本無異
如不服本裁定應於送達後5 日內向本院提出抗告狀。
                                書記官  翁其良
中    華    民    國    97    年    9     月    19    日


司法院資訊處製作；財團法人民間司法改革基金會備份。
